臺灣高等法院刑事裁定
111年度聲字第2108號
聲明異議人
即  受刑人  洪彬  



上列聲明異議人即受刑人因數罪併罰定應執行刑案件，對本院10
2年度聲字第2455號，中華民國102年8月2日裁定聲明異議，本院
裁定如下：
    主  文
聲明異議駁回。
    理  由
一、聲請異議意旨詳如附件所載。
二、按受刑人或其法定代理人或配偶以檢察官執行之指揮為不當
    者，得向諭知該裁判之法院聲明異議，刑事訴訟法第484條
    定有明文。又執行機關對於審判機關所為之裁判，並無審查
    內容之權，故裁判是否違法，並非執行機關所得過問，是聲
    明異議之對象，應係檢察官之執行指揮行為，而非檢察官據
    以指揮執行之裁判，故所稱「檢察官執行之指揮不當」，係
    指檢察官有積極執行指揮之違法及其執行方法有不當等情形
    而言；檢察官如依確定判決、裁定指揮執行，即無執行之指
    揮違法或其執行方法不當之可言，至於原確定判決、裁定，
    是否有認定事實錯誤或違背法令之不當，應循再審或非常上
    訴程序以資救濟，尚無對之聲明異議之餘地（最高法院111
    年台抗字第156號裁定意旨參照）。又按刑事訴訟法第483 
    條規定，當事人對於有罪裁判之文義有疑義者，得向諭知該
    裁判之法院聲明疑義，所謂對於有罪裁判之解釋有疑義，是
    指對於科刑判決主文有疑義而言，科刑判決確定後檢察官應
    依判決主文而為執行，若主文之意義明瞭，不影響於刑之執
    行，自無請求法院予以解釋之必要（最高法院109年度台抗
    字第719號裁定意旨參照）。
三、經查：
　㈠聲明異議人即受刑人洪彬（下稱聲明異議人）前因檢察官聲
    請定其應執行刑案件，經本院於102年8月2日以102年度聲字
    第2455號裁定（下稱系爭裁定）定其應執行之刑，嗣聲明異
    議人不服提起抗告，經最高法院於102年9月18日以102年度
    台抗字第819號抗告駁回確定，有上開裁定在卷可佐。
　㈡聲明異議人以「聲明異議」主張應重新定其應執行刑，以維
    憲法上信賴保護原則、比例原則、平等原則及責罰相當原則
    ，並非爭執檢察官執行之指揮不當，依前揭說明，非屬聲明
    異議之範疇。又觀諸系爭裁定主文為「應執行有期徒刑拾參
    年」，文義並無任何不明或執行上有疑義之情事，自無對之
    聲明疑義之餘地。從而，本件聲明異議，為無理由，應予駁
    回。至聲明異議人主張已確定之系爭裁定有認定事實錯誤或
    違背法令之不當，應另循再審或非常上訴程序以資救濟，附
    此指明。
四、據上論斷，依刑事訴訟法第486條，裁定如主文。
中　　華　　民　　國　　111 　年　　6 　　月　　27　　日
                  刑事第二十四庭審判長法　官  陳德民
                                      法　官  紀凱峰
                                      法　官  鄭富城
以上正本證明與原本無異。
如不服本裁定，應於收受送達後五日內向本院提出抗告狀。
                                      書記官  翁子婷
中　　華　　民　　國　　111 　年　　6 　　月　　28　　日